---
title: "ETL template"
output: html_notebook
---


# R approach

Descargar datos de [este link](https://drive.google.com/drive/folders/1wzyn9IYyV6gvXrvYFraTxPJQxk1exVTx?usp=sharing) previa petición de autorización.

```{r message=FALSE, warning=FALSE}
 library(readxl)
# Archivo origen 
# http://sociedadcivil.ministeriodesarrollosocial.gob.cl/wp-content/uploads/2021/03/Donaciones_2019.xlsx
 data <- read_excel("~/Donaciones_2019.xlsx", 
    col_types = c("numeric", "date", "text", 
         "text", "text", "numeric", "numeric", 
         "numeric"))
save(data,file="~/Donaciones2019.RData")
load("~/Donaciones2019.RData")
Proyecto <- data.frame(id=1:length(levels(as.factor(data$`NOMBRE DEL PROYECTO`))),
                       nombre=levels(as.factor(data$`NOMBRE DEL PROYECTO`)))
Donatarios <- data.frame(id=1:length(levels(as.factor(data$DONATARIO))),
                         nombre=levels(as.factor(data$DONATARIO)))
Donantes <- data.frame(id=1:length(levels(as.factor(data$DONANTE))),
                         nombre=levels(as.factor(data$DONANTE)))
```


# Análisis exploratorio

```{r}
# nrow(data %>% filter(`DONATARIO`=="Fundación Jóvenes por una América Solidaria (América Solidaria)") %>% select(`NOMBRE DEL PROYECTO`))
# data$DONATARIO <- as.character(data$DONATARIO)
# proyectos <- unique(data %>% filter(`DONATARIO`=="Fundación Jóvenes por una América Solidaria (América Solidaria)") %>% select(`NOMBRE DEL PROYECTO`))
df <- data.frame(monto=c(1,2,3,4),proyecto=c("a","a","b","b"),donatario=c("x","x","x","x"),fecha=c(1,2,1,2),donante=c("j","k","l","n"),donaa=c(1,1,0,0),donab=c(0,0,1,1))
df
```

## Modelos

$$monto_i=\alpha+\beta_1\cdot Trimestre_i+\beta_2\cdot PersonaJurídica_i+\begin{cases} \overbrace{\beta_3\cdot Trabajadores_i+\beta_4\cdot TramoVentas_i}^{\text{sólo Personas Jurídicas}}\\...\\\underbrace{\beta_5\cdot Genero_i+\beta_6\cdot GSE_i}_{\text{sólo Personas Naturales}}\end{cases}+...+\epsilon_i$$
### Variable dependiente limitada

$$\underbrace{Prob(\text{Dona a a})}_{donaa}=F(\alpha+\beta\cdot donante_i+\epsilon_i>0)$$

$$\underbrace{Prob(\text{Dona a b})}_{donab}=F(\alpha+\beta\cdot donante_i+\epsilon_i>0)$$

## Cruzar información

Enriquecer datos con:

- SII

```{r}
 #Descargamos datos del SII
# 143.7 MB
# download.file("https://www.sii.cl//estadisticas/nominas/PUB_Empresas_AT2015_AT2019_202101.xlsb", destfile = "PUB_Empresas_AT2015_AT2019_202101.xlsb")
# Los datos están en un amigable formato xlsb que se puede leer en R con la librería readxlsb
# Se debe instalar inicialmente si no está instalada
# install.packages("readxlsb")
# library(readxlsb)
# OJO que esto Cuelga el computador
# df = read_xlsb("../data_local/PUB_Empresas_AT2015_AT2019_202101.xlsb", sheet="AC_2018", debug = TRUE)
# library(readr)
#dataSII <- read_delim("~/SII.csv", 
 #   ";", escape_double = FALSE, trim_ws = TRUE)
 #save(dataSII,file="dataSII.RData")
#load("~/dataSII.RData")
sii <- read_excel("~/datos_SII.xlsx", col_types = c("skip", "skip","skip",  "text", "numeric","numeric", "skip","skip","skip","skip", "text", "text","skip","skip","skip","skip","skip", "text", "text", "text"))
save(sii,file="~/DatosSII.RData")
load("~/DatosSII.RData")



```

- Registro Ley 19862

[Ejemplo de ficha de organización](https://www.registros19862.cl/fichas/ver/rut/65032490/clase/5)


# Python approach via reticulate

Instalar Anaconda previamente. Sino, para configurar Python, seguir [este tutorial](https://support.rstudio.com/hc/en-us/articles/360023654474-Installing-and-Configuring-Python-with-RStudio).

```{r}
# knitr::knit_engines$set(python = reticulate::eng_python)
library(reticulate)
# Use specific python
 use_python("/home/pia/anaconda3/bin/python")
# Check python config
# py_config()
# Command line python
# repl_python()
# Verify conda environments
# conda_list()
# indicate that we want to use a specific condaenv
 use_condaenv("r-reticulate")
# Install package in default conda environment "r-reticulate"
# py_install("pandas")
# py_install("time")
 py_install("fuzzywuzzy")
# Install package in specific environment "environment-name"
# virtualenv_install("environment-name", "scipy")
# Problem: 
# QStandardPaths: XDG_RUNTIME_DIR not set, defaulting to '/tmp/runtime-sebastian'
# No protocol specified
# qt.qpa.screen: QXcbConnection: Could not connect to display :0
# Could not connect to any X display.
# Solution found on https://community.rstudio.com/t/how-to-display-the-plot-in-the-python-chunk/22039/2
matplotlib <- import("matplotlib")
matplotlib$use("Agg", force = TRUE)
py_install("fuzzymatcher")

```


```{python}
import pandas as pd
#r.data['DONANTE']
r.sii.columns
```
```{r}
names(sii) <- c("nombre", "tramo", "num_trab","tipo","subtipo","region","provincia","comuna")


```



```{python}
import fuzzywuzzy
from fuzzywuzzy import fuzz
from fuzzywuzzy import process
import fuzzymatcher

```

```{python}
left_on = [ 'DONANTE']

right_on = ['nombre']
```

seleccion para solo un donatario: fundacion rostros nuevos (10294 filas)

```{python}
rostros=r.data[r.data['DONATARIO']=='FUNDACION ROSTROS NUEVOS']
rostros.shape
```

subset empresas de la region metropolitana (266045 filas)

```{python}
empresas_santiago=r.sii[r.sii['region']=='XIII REGION METROPOLITANA']
empresas_santiago.shape
```


fuzzy match

```{python}
matched_results = fuzzymatcher.fuzzy_left_join(rostros, empresas_santiago, left_on,right_on,left_id_col='DONANTE',right_id_col='nombre')
```

```{python}
#matched_results
cols = ["best_match_score", "DONANTE", "nombre", "FECHA", "NOMBRE DEL PROYECTO", "MONTO TOTAL DONACIÓN", "tramo", "num_trab", "provincia", "comuna"]

matched_results[cols].sort_values(by=['best_match_score'], ascending=False)

```


# criterio de match
Indice de similaridad > 0.5 

NOTA: hay muchos casos en que una persona tiene una empresa con su nombre. 
hay que generar una forma de distinguirlos*** ---> sugerencia: fijarse en el numero de trabajadres de la empresa


```{python}
match_sii=matched_results[cols].query("best_match_score > .5").sort_values(by=['best_match_score'], ascending=True)
```

guarda match

```{r}
match_sii<-py$match_sii
save(match_sii,file="~/match_sii.RData")
load("~/match_sii.RData")

```

# criterio para empresa:
num_trab>1

```{python}
match_empresa=r.match_sii[r.match_sii['num_trab']>1.0]
```

guarda match ..caso empresa (usando criterio)

```{r}

match_empresa<-py$match_empresa
save(match_empresa,file="~/match_empresa.RData")
load("~/match_empresa.RData")

```

```{python}
match_empresa.groupby(['NOMBRE DEL PROYECTO','DONANTE'])['MONTO TOTAL DONACIÓN'].sum()

```



```{python}
#defincion meses
start_date = '2018-12-31'
ene='2019-01-31'
feb='2019-02-28'
mar='2019-03-31'
abr='2019-04-30'
may='2019-05-31'
jun='2019-06-30'
jul='2019-07-31'
ago='2019-08-31'
sept='2019-09-30'
octu='2019-10-31'
nov='2019-11-30'
end_date = '2019-12-31'
```


```{python}
match_empresa['FECHA']

```

```{python}
match_empresa['mes']= match_empresa['FECHA'].map(lambda x: x.strftime('%m'))

#match_empresa.groupby(['mes']).size()
match_empresa
```


```{python}
match_empresa.groupby(['mes','NOMBRE DEL PROYECTO','DONANTE'])['MONTO TOTAL DONACIÓN'].sum()

```

```{python}
import matplotlib.pyplot as plt

```


Donaciones totales de empresas de santiago para la fundacion rostros nuevos

```{python}

don_empresas_mes=match_empresa.groupby(['mes'])['MONTO TOTAL DONACIÓN'].sum()
#don_empresas_mes
don_empresas_mes.plot()
plt.xticks(rotation=45)
plt.ylabel('CLP', fontsize=10)
plt.xlabel('MES', fontsize=10)
plt.title('Donaciones de empresas para Fundación Rostros nuevos', fontsize=10)


plt.show()

#fig = plt.figure()



#plt.plot(mes, donaciones_mes, '-',markersize=12,  color='red')
#plt.xticks(mes,rotation='vertical', fontsize=30)
#plt.yticks(fontsize=20)
#plt.rcParams["figure.figsize"] = (20,10)
#plt.title('Total donaciones Chile', fontsize=20)
#plt.ylabel('CLP', fontsize=20)

#plt.show()
```


Donaciones TOTALES  para la fundacion rostros nuevos


```{python}
rostros['mes']= rostros['FECHA'].map(lambda x: x.strftime('%m'))
rostros.groupby(['mes','NOMBRE DEL PROYECTO','DONANTE'])['MONTO TOTAL DONACIÓN'].sum()

```

```{python}
don_rostros_tot=rostros.groupby(['mes'])['MONTO TOTAL DONACIÓN'].sum()
don_rostros_tot
don_rostros_tot.plot(label='total')
don_empresas_mes.plot(label='empresas')

plt.xticks(rotation=45)
plt.ylabel('CLP', fontsize=10)
plt.xlabel('MES', fontsize=10)
plt.title('Donaciones Fundación Rostros nuevos', fontsize=10)
plt.legend()

plt.show()

```

personas naturales---- los que no son empresa (duh) , es decir, no tienen match en datos SII *** criterio best_match_score < 0.5

```{python}
match_personas=matched_results[cols].query("best_match_score <= .5").sort_values(by=['best_match_score'], ascending=True)
match_personas
```


```{r}
match_personas<-py$match_personas
save(match_personas,file="~/match_personas.RData")
load("~/match_personas.RData")
```

```{python}
match_personas['mes']= match_personas['FECHA'].map(lambda x: x.strftime('%m'))
match_personas


```

```{python}
match_personas.groupby(['mes','NOMBRE DEL PROYECTO','DONANTE'])['MONTO TOTAL DONACIÓN'].sum()

```

```{python}
don_personas_mes=match_personas.groupby(['mes'])['MONTO TOTAL DONACIÓN'].sum()
don_personas_mes
```


```{python}
don_rostros_tot=rostros.groupby(['mes'])['MONTO TOTAL DONACIÓN'].sum()
don_rostros_tot
don_rostros_tot.plot(label='total')
#don_empresas_mes.plot(label='empresas')
don_personas_mes.plot(label='personas')

plt.xticks(rotation=45)
plt.ylabel('CLP', fontsize=10)
plt.xlabel('MES', fontsize=10)
plt.title('Donaciones Fundación Rostros nuevos', fontsize=10)
plt.legend()

plt.show()
```

estadísticas descriptivas:
fundacion rostros:


```{python}
rostros['MONTO TOTAL DONACIÓN']
```


```{python}
rostros['MONTO TOTAL DONACIÓN'].describe() ## para total donaciones  rsotros
print('la moda es ', rostros['MONTO TOTAL DONACIÓN'].mode())
print('La mediana es ', rostros['MONTO TOTAL DONACIÓN'].median())

```


```{python}
#match_empresa['MONTO TOTAL DONACIÓN']
match_empresa['MONTO TOTAL DONACIÓN'].describe() ### para donaciones empresas rostros
print('la moda es ', match_empresa['MONTO TOTAL DONACIÓN'].mode())
print('La mediana es ', match_empresa['MONTO TOTAL DONACIÓN'].median())

```


```{python}
match_personas['MONTO TOTAL DONACIÓN'].describe() ### para donaciones personas rostros
print('la moda es ', match_personas['MONTO TOTAL DONACIÓN'].mode())
print('La mediana es ', match_personas['MONTO TOTAL DONACIÓN'].median())

```


Distribución de donaciones rostros

```{python}
#rostros['MONTO TOTAL DONACIÓN']

```


```{python}
plt.hist(rostros['MONTO TOTAL DONACIÓN'], bins=30, range=[0, 0.5e5])    ##rango alrededor de la moda
plt.show()
```




Distribución de donaciones totales (todos los donatarios)

```{python}
r.data['MONTO TOTAL DONACIÓN'].describe() ## para total donaciones  todos los proyectos
print('la moda es ', r.data['MONTO TOTAL DONACIÓN'].mode())
print('La mediana es ', r.data['MONTO TOTAL DONACIÓN'].median())

```



```{python}
plt.hist(r.data['MONTO TOTAL DONACIÓN'], bins=40, range=[0.,0.5e6])    ##rango alrededor de la moda
plt.show()
```



Approach distinto: donaciones de empresas en valparaiso y viña del mar vs donaciones personas valparaiso y viña del mar

subset empresas region

```{python}
empresas_vreg=r.sii[r.sii['region']=='V REGION VALPARAISO']
empresas_vreg.shape
```


```{python}
america=r.data[r.data['DONATARIO']=='Fundación Jóvenes por una América Solidaria (América Solidaria)']
rostros.shape
```

```{python}
left_on = [ 'DONANTE']

right_on = ['nombre']
```


```{python}
matched_results_2 = fuzzymatcher.fuzzy_left_join(america, empresas_vreg, left_on,right_on,left_id_col='DONANTE',right_id_col='nombre')

```


```{python}
#matched_results
cols = ["best_match_score", "DONANTE", "nombre", "FECHA", "NOMBRE DEL PROYECTO", "MONTO TOTAL DONACIÓN", "tramo", "num_trab", "provincia", "comuna"]

matched_results_2[cols].sort_values(by=['best_match_score'], ascending=False)

```

```{python}
match_sii_2=matched_results_2[cols].query("best_match_score > .5").sort_values(by=['best_match_score'], ascending=True)
```

guarda match (solo 1 match)

```{r}
match_sii_2<-py$match_sii_2
save(match_sii_2,file="~/match_sii_2.RData")
load("~/match_sii_2.RData")

```



exploracion donaciones:

```{python}
r.data.sample(20)

```









