---
title: "Plantilla Reportes"
output: html_document
runtime: shiny
---

Este reporte es un ejemplo de trabajo con bases de datos de prueba (que vienen por defecto en R).^[El original está explicado [aquí](https://bookdown.org/yihui/rmarkdown/shiny-start.html) y muestra una herramienta que usaremos en detalle para construir dahsboards.] Las tablas y visualización responden automáticamente a un selector

# Datos de Autos

```{r, echo=FALSE}
numericInput("rows", "¿Cuántos autos?", 5)

renderTable({
  head(cars, input$rows)
})
```


# Datos de volcanes

Para estos datos se modela la variable de espera y la visualización de histograma muestra la función de densidad de probabilidad que es la marginal de la función de probabilidad acumulada $F(x)=Prob(x\leq X)$. Notar que tanto como expresiones $\LaTeX$ como cálculos se pueden incrustar directamente en el documento. Por ejemplo, el valor del promedio de la variable de espera del histograma es `r mean(faithful[,2])`.


```{r, echo=FALSE}
sliderInput("bins", "Number of bins:", 30, min = 1, max = 50)

renderPlot({
  x    = faithful[, 2]  # Old Faithful Geyser data
  bins = seq(min(x), max(x), length.out = input$bins + 1)

  # draw the histogram with the specified number of bins
  hist(x, breaks = bins, col = 'darkgray', border = 'white')
})
```